# 请教陈版主：垃圾填埋场及垃圾中转站建设BOT+TOT模式会计核算

提问人：wx_5eeb200d5dac 时间：2020-06-18 16:22:00
1 、政府和社会资本方共同成立的一家SPV公司，经营垃圾中转站的建设和垃圾填埋场垃圾处置，垃圾中转站建设采用BOT模式，垃圾填埋填场是存量项目，采用TOT模式，存量项目特许经营权评估价值 4800 万，SPV公司回购存量项目的特许经营权 4800 万，前期已支付4800*35%=1680万，投资回报方式为使用者付费+政府可行性缺口补助，SPV公司不直接收取使用者的费用，由政府方收取，SPV公司可行性缺口补助公式为：可行性缺口补助=当期资本金及合理利润+当期运维成本合理利润-融资还本付息-使用者付费（没有融资，使用者付费是给政府的）合理利润为8.7%
2 、新建项目不提供建造服务，发包给第三方的
问题 1 、存量项目的收入，是按照可行性缺口补助的金额确认吗？
问题 2 、不提供建造服务，收入是否按照完工进度确认？
问题 3 、按照金融资模式还是按照无形资金模式核算呢？

回答人：chenyiwei
从你说的情况看，如果该项目的每年收费基本固定，则应认定采用金融资产模式。但初始确认的金融资产只是用于回收存量项目回购款和新建、改造项目投资款和融资利息的部分的折现值，后续每年约定的收费额中用于补偿运营期间运维成本的部分不参与折现。所以要合理区分后续运营期内所收取款项中不同目的和用途的部分。
在金融资产模式下，运营期间的收入包括融资利息收入和运维收入两部分，不是按照可行性缺口补助的金额确认收入。
虽然项目公司不直接提供建造服务，但需对项目的建设、改造等事项对合同授予方承担首要责任，属于主要责任人，故也应按照总额法，在建造期间内确认建造合同收入。